ja: センサーマウントタイプ: ボルトオン (2 ボルトフランジ); ボルトオン (3 ボルトフランジ); ボルトオン (4 ボルトフランジ); ブラケットマウント; プッシュイン (グロメット); リモートマウント (ホースバーブ); ネジ込み式; その他
cs: Typ montáže senzoru: Na šrouby (příruba na 2 šrouby); Na šrouby (příruba na 3 šrouby); Na šrouby (příruba na 4 šrouby); Montáž na držák; Zasouvací (do průchodky); Oddělená montáž (nátrubek pro hadici); Na závit; Jiné
pt-PT: Tipo de montagem do sensor: Aparafusado (flange de 2 parafusos); Aparafusado (flange de 3 parafusos); Aparafusado (flange de 4 parafusos); Montagem em suporte; Encaixe por pressão (passa-fios); Montagem remota (espigão para mangueira); Roscado; Outro
hr-HR: Vrsta montaže senzora: Na vijke (prirubnica s 2 vijka); Na vijke (prirubnica s 3 vijka); Na vijke (prirubnica s 4 vijka); Montaža na nosač; Na pritisak (ušica); Udaljena montaža (nastavak za crijevo); S navojem; Ostalo
ro-RO: Tip de montare a senzorului: Cu șuruburi (flanșă cu 2 șuruburi); Cu șuruburi (flanșă cu 3 șuruburi); Cu șuruburi (flanșă cu 4 șuruburi); Montare pe suport; Prin apăsare (manșon); Montare la distanță (racord furtun); Filetat; Altele
sl-SI: Vrsta montaže senzorja: Na vijake (prirobnica z 2 vijakoma); Na vijake (prirobnica s 3 vijaki); Na vijake (prirobnica s 4 vijaki); Montaža z nosilcem; Na potisk (tesnilo); Ločena montaža (nastavek za cev); Z navojem; Drugo
en: Sensor mounting type: Bolt-on (2-bolt flange); Bolt-on (3-bolt flange); Bolt-on (4-bolt flange); Bracket mount; Push-in (grommet); Remote mount (hose barb); Threaded; Other
ru: Тип крепления датчика: На болтах (2-болтовой фланец); На болтах (3-болтовой фланец); На болтах (4-болтовой фланец); Крепление на кронштейн; Вставное (уплотнитель); Выносное крепление (штуцер шланга); Резьбовое; Другое
fi: Anturin asennustyyppi: Pultattava (2-pulttinen laippa); Pultattava (3-pulttinen laippa); Pultattava (4-pulttinen laippa); Kiinnikeasennus; Painettava (läpivientikumi); Etäasennus (letkukara); Kierteellinen; Muu
de: Montageart des Sensors: Anschraubbar (2-Loch-Flansch); Anschraubbar (3-Loch-Flansch); Anschraubbar (4-Loch-Flansch); Halterungsmontage; Steckmontage (Gummitülle); Fernmontage (Schlauchtülle); Mit Gewinde; Andere
el: Τύπος τοποθέτησης αισθητήρα: Βιδωτό (φλάντζα 2 βιδών); Βιδωτό (φλάντζα 3 βιδών); Βιδωτό (φλάντζα 4 βιδών); Τοποθέτηση με βραχίονα; Κουμπωτό (δακτύλιος); Απομακρυσμένη τοποθέτηση (ακροφύσιο εύκαμπτου σωλήνα); Με σπείρωμα; Άλλο
th: ประเภทการติดตั้งเซ็นเซอร์: แบบขันน็อต (หน้าแปลน 2 รู); แบบขันน็อต (หน้าแปลน 3 รู); แบบขันน็อต (หน้าแปลน 4 รู); ติดตั้งด้วยโครงยึด; แบบดันเข้า (ปลอกยาง); ติดตั้งระยะไกล (หางปลาไหล); แบบเกลียว; อื่นๆ
sv: Typ av montering för sensor: Skruvmonterad (2-bultsfläns); Skruvmonterad (3-bultsfläns); Skruvmonterad (4-bultsfläns); Fästesmontering; Push-in (genomföring); Fjärrmontering (slangnippel); Gängad; Övrigt
zh-TW: 感測器安裝類型: 螺栓固定 (雙螺栓法蘭); 螺栓固定 (三螺栓法蘭); 螺栓固定 (四螺栓法蘭); 支架安裝; 壓入式 (索環); 遠端安裝 (軟管倒刺); 螺紋; 其他
zh-CN: 传感器安装类型: 螺栓固定（2 螺栓法兰）; 螺栓固定（3 螺栓法兰）; 螺栓固定（4 螺栓法兰）; 支架安装; 压入式（索环）; 远程安装（软管倒刺）; 螺纹连接; 其他
vi: Kiểu lắp đặt cảm biến: Bắt bu-lông (mặt bích 2 bu-lông); Bắt bu-lông (mặt bích 3 bu-lông); Bắt bu-lông (mặt bích 4 bu-lông); Gắn giá đỡ; Nhấn vào (vòng đệm); Gắn từ xa (đầu nối ống); Ren; Khác
tr: Sensör montaj tipi: Cıvatalı (2 cıvatalı flanş); Cıvatalı (3 cıvatalı flanş); Cıvatalı (4 cıvatalı flanş); Braket montajlı; Geçmeli (rondela); Uzaktan montaj (hortum ucu); Dişli; Diğer
ko: 센서 장착 유형: 볼트 온(2볼트 플랜지); 볼트 온(3볼트 플랜지); 볼트 온(4볼트 플랜지); 브래킷 마운트; 푸시 인(그로밋); 원격 마운트(호스 바브); 스레드형; 기타
it: Tipo di montaggio del sensore: Imbullonato (flangia a 2 bulloni); Imbullonato (flangia a 3 bulloni); Imbullonato (flangia a 4 bulloni); Montaggio su staffa; A pressione (passacavo); Montaggio remoto (portagomma); Filettato; Altro
da: Monteringstype for sensor: Bolt-on (2-boltflange); Bolt-on (3-boltflange); Bolt-on (4-boltflange); Beslagmontering; Push-in (gummitylle); Fjernmontering (slangestuds); Med gevind; Andet
fr: Type de fixation du capteur: À boulonner (bride à 2 trous); À boulonner (bride à 3 trous); À boulonner (bride à 4 trous); Montage sur support; À emboîter (œillet); Montage déporté (embout cannelé); Fileté; Autre
pt-BR: Sensor, tipo de instalação: Parafusado (flange de 2 parafusos); Parafusado (flange de 3 parafusos); Parafusado (flange de 4 parafusos); Montagem em suporte; Encaixe por pressão (ilhós); Montagem remota (espigão de mangueira); Com rosca; Outros
pl: Typ mocowania czujnika: Przykręcany (kołnierz z 2 śrubami); Przykręcany (kołnierz z 3 śrubami); Przykręcany (kołnierz z 4 śrubami); Montaż na wsporniku; Wciskany (przelotka); Montaż zdalny (króciec węża); Gwintowany; Inne
nl: Type sensormontage: Boutbevestiging (2-bouts flens); Boutbevestiging (3-bouts flens); Boutbevestiging (4-bouts flens); Beugelbevestiging; Insteek (doorvoertule); Externe bevestiging (slangtule); Met schroefdraad; Overig
es: Tipo de montaje de sensor: Atornillable (brida de 2 pernos); Atornillable (brida de 3 pernos); Atornillable (brida de 4 pernos); Montaje de soporte; A presión (ojal); Montaje remoto (espiga de manguera); Roscado; Otro
bg-BG: Тип монтаж на сензора: С болтове (фланец с 2 болта); С болтове (фланец с 3 болта); С болтове (фланец с 4 болта); Монтаж на скоба; С натискане (втулка); Дистанционен монтаж (щуцер за маркуч); С резба; Друго
hu: Érzékelő rögzítési típusa: Csavaros (2 csavaros perem); Csavaros (3 csavaros perem); Csavaros (4 csavaros perem); Konzolos; Befattinthatós (tömítőgyűrűs); Távszerelt (tömlővéges); Menetes; Egyéb
nb: Monteringstype for sensor: Fastskrudd (2-bolts flens); Fastskrudd (3-bolts flens); Fastskrudd (4-bolts flens); Brakettmontering; Trykkes inn (gummigjennomføring); Fjernmontering (slangestuss); Gjenget; Annet
lt-LT: Jutiklių tvirtinimo tipas: Prisukamas (2 varžtų flanšas); Prisukamas (3 varžtų flanšas); Prisukamas (4 varžtų flanšas); Tvirtinamas laikikliu; Įspaudžiamas (su tarpikliu); Nuotolinis tvirtinimas (žarnos antgalis); Srieginis; Kita
sk-SK: Typ upevnenia snímača: Priskrutkovanie (2-skrutková príruba); Priskrutkovanie (3-skrutková príruba); Priskrutkovanie (4-skrutková príruba); Montáž na držiak; Zasúvacie (priechodka); Vzdialená montáž (nátrubok na hadicu); Závitové; Iné